【裁判字號】    92,交易,164
【裁判日期】    920731
【裁判案由】    過失傷害
【裁判全文】
臺灣高雄地方法院刑事判決                        九十二年度交易字第一六四號
    公  訴  人  臺灣高雄地方法院檢察署檢察官
    被      告  甲○○○
右列被告因過失傷害案件，經檢察官提起公訴（九十二年度偵字第一二三一號），本
院判決如左：
    主  文
甲○○○因過失傷害人，處拘役拾日，如易科罰金以參佰元折算壹日。
    事  實
一、甲○○○於民國九十一年八月二十九日下午二時五十五分許，搭乘丙○○所駕駛
    車號ＸＴ─四二六六號自小貨車至高雄縣鳥松鄉○○村○○路與民生路口，丙○○由南向北方向於介壽路之左方路側停車後，甲○○○應注意停車向外開啟車門
    時，應注意行人、車輛，並讓其先行，而依當時為日間自然光，直路且視距良好
    之狀況，亦無不能注意之情事，竟疏於注意，即貿然開啟右前車門欲下車。適有
    乙○○騎乘車號ＫＱ９─０１１號重型機車，亦沿介壽路往北方向駛來，於行近
    上開自小貨車停車處時，因甲○○○車門突然打開，乙○○見狀，閃避不及，該
    機車傾倒滑開，乙○○身體則撞擊上開貨車右前車門內側，致乙○○受有頭部外
    傷、右胸挫傷、右肘、左大腿挫創傷併瘀腫等傷害。
二、案經被害人乙○○訴由高雄縣警察局仁武分局報告臺灣高雄地方法院檢察署檢察
    官偵查起訴。
    理  由
一、訊據被告甲○○○矢口否認涉有何過失傷害犯行，辯稱：當時係乙○○自己撞上
    小貨車右側車門外側，伊聽到撞擊聲，方下車查看，並非伊開車門所致云云。然
    查：前揭事實已據告訴人乙○○於警偵訊時及本院調查中指述歷歷，且核與證人
    即自小貨車司機丙○○於警訊時陳述情節相符合；並有道路交通事故調查報告表
    、交通事故談話紀錄表、照片等件附卷可資佐證。次查：告訴人乙○○因本件車
    禍致受有如事實欄所示傷害乙節，亦有大東醫院出具診斷證明書乙紙在卷可稽；
    且質之證人即到場處理警員洪瑞裕證稱：上開自小貨車右車門之損壞是從內到外
    撞擊的痕跡等語屬實，並衡諸告訴人所受之傷勢，及卷附照片所顯示之自小貨車
    右側車門之車損狀況，足認告訴人乙○○身體係撞擊已打開之上開貨車右前車門
    內側，是被告辯稱告訴人撞上右前車門後，伊始打開車門云云，洵無足採。從而
    ，堪認本件車禍應係上開自小貨車停車後，被告未注意後方來車並讓其先行，而
    突然開啟車門，致騎車前來之告訴人不及閃避所肇致。按：汽車停車向外開啟車
    門時，應注意行人、車輛，並讓其先行，此於道路交通安全規則第一百十二條第
    一項第十五款訂有明文；查被告於案發時，自應注意及此。而依當時為日間自然
    光線，該路段為直路且視距良好之狀況，已載明於前開道路交通事故調查報告表
    ，顯無不能注意之情事；然竟於丙○○停車後，疏未注意行人、車輛，且未依規
    定讓行，致肇本件車禍，其過失實甚明顯。至告訴人因本件車禍受傷，與被告之
    過失行為間並有相當因果關係，亦堪認定。本件事證明確，被告犯行洵堪認定，
    應依法論科。
二、核被告所為，係犯刑法第二百八十四條第一項前段之過失傷害罪。爰審酌被告並
    無前科，有本院被告全國前案紀錄表附卷可稽，其於本件車禍過失之程度、被害
    人因而所受之傷害，及被告於肇事後否認過失、且尚未與被害人達成民事和解並
    予賠償等一切情狀，量處如主文所示之刑，並諭知易科罰金折算之標準，以示懲
    儆。
據上論斷，應依刑事訴訟法第二百九十九條第一項前段，刑法第二百八十四條第一項
前段、第四十一條第一項前段，罰金罰鍰提高標準條例第一條前段、第二條，判決如
主文。
中      華      民      國      九十二      年    七    月    三十一    日
                                  臺灣高雄地方法院交通法庭
                                      法  官  郭  佳  瑛
右正本證明與原本無異。
如不服本判決，應於判決送達後十日內，向本院提出上訴狀。
                                      書記官  蘇  溪  林
中      華      民      國      九十二      年    七    月    三十一    日
附錄法條
刑法第二百八十四條第一項


司法院資訊處製作；財團法人民間司法改革基金會備份。
